臺灣臺南地方法院民事裁定　　　　　　　100年度監字第196號
聲　請　人　王淑美
上列聲請人聲請指定會同開具財產清冊之人事件，本院裁定如下
：
    主      文
指定鄭勝波（民國○○年○○月○○日生，身分證統一編號：Ｚ0000000
00號，住臺南市○○區○○里○○路197號）為受監護宣告人鄭
楓木（男，民國○○年○○月○○日生，身分證統一編號：Ｚ000000000
號）之會同開具財產清冊之人。
程序費用新臺幣壹仟元由聲請人負擔。
    理      由
一、本件聲請意旨略以：聲請人之配偶鄭楓木前經鈞院91年度禁
    字第122號裁定宣告為禁治產人，聲請人為鄭楓木之法定監
    護人。因聲請人為照料鄭楓木生活起居已支付大筆金錢，至
    今聲請人已難再負荷，為能順利處分鄭楓木名下財產以支應
    鄭楓木日常生活開銷，爰聲請指定會同開具鄭楓木財產清冊
    之人。又鄭楓木為獨子，父親鄭金傳、母親鄭傅珠瓜均已
    ，膝下無子女，現除配偶即聲請人外已無其他親人，而其旁
    系親屬，目前僅有鄭楓木之堂弟鄭勝波與聲請人有聯繫，且
    與聲請人同居住於臺南市善化區，另經鄭楓木其他四親等且
    居住鄰近之親屬鄭勝政、鄭美幸、張鐘淵、張永泉、張淵源
    等5人召開親屬會議，除鄭美幸有事未參與會議外，其餘4人
    均有出席，並議決同意鄭勝波為鄭楓木會同開具財產清冊之
    人，爰聲請指定鄭勝波為會同開具財產清冊之人等語。
二、按民法總則中華民國97年5月2日修正之條文施行前，已為禁
    治產宣告者，視為已為監護宣告；繫屬於法院之禁治產事件
    ，其聲請禁治產宣告者，視為聲請監護宣告；聲請撤銷禁治
    產宣告者，視為聲請撤銷監護宣告；並均於修正施行後，適
    用修正後之規定，民法總則施行法第4條第2項定有明文。次
    按法院為監護之宣告時，應依職權就配偶、四親等內之親屬
    、最近一年有同居事實之其他親屬、主管機關、社會福利機
    構或其他適當之人選定一人或數人為監護人，並同時指定會
    同開具財產清冊之人，民法第1111條第1項亦定有明文。
三、經查：
（一）聲請人主張其配偶鄭楓木前經本院91年度禁字第122號裁
      定宣告為禁治產人，聲請人為其法定監護人之事實，業據
      其提出民事裁定影本、戶籍謄本為證，並經本院依職權調
      閱上開禁治產案卷查核屬實，而前揭民法總則修正條文，
      已於98年11月23日施行，則揆諸前揭條文規定，禁治產人
      鄭楓木視為已為監護宣告，並適用修正後之規定，是聲請
      人依上開民法第1111條之規定，聲請為受監護宣告人鄭楓
      木指定會同開具財產清冊之人，即屬有據，應予准許。
（二）又聲請人主張受監護宣告人鄭楓木為獨子，且未生育子女
      ，而其父親鄭金傳、母親鄭傅珠瓜均已死亡等情，有聲請
      人所提親屬系統表、戶籍謄本、除戶謄本附卷可稽，本院
      審酌關係人鄭勝波係受監護宣告人鄭楓木之堂弟，且經鄭
      楓木其他四親等旁系血親鄭勝政、張鐘淵、張永泉、張淵
      源召開親屬團體會議推薦鄭勝波為會同開具財產清冊之人
      ，有聲請人所提親屬系統表、身分證影本、戶籍謄本、親
      屬團體會議紀錄在卷可佐，參以鄭勝波於鄭楓木受監護宣
      告事件，與鄭楓木並無利害關係，鄭勝波亦出具同意書表
      示願意擔任會同開具財產清冊之人，則由鄭勝波擔任會同
      開具財產清冊之人，並無不妥，爰指定鄭勝波為受監護宣
      告人鄭楓木之會同開具財產清冊之人。
四、依非訟事件法第21條第1項前段、第24條第1項，裁定如主文
    。
中    華    民    國   100    年    9     月    27    日
                  家事法庭法  官  林育幟
上為正本係照原本作成。
如對本裁定抗告須於裁定送達後10日內向本院提出抗告狀，並應
繳納抗告費新台幣1000元。
中    華    民    國   100    年    9     月    27    日
                          書記官  陳世明